# 母子公司之间来回销售如何抵消

提问人：quhongbing 时间：2013-01-23 09:56:10
在这两种情形下，都要考虑这两步骤的交易是否存在关联（参照解释 5 号相关规定），是否应作为一个整体进行会计处理，双方是否应当在每一步骤发生时各自确认销售和采购。先明确了该交易的经济实质和各步骤在各自个别报表层面的会计处理之后再来考虑如何抵销的问题。但无论如何，在合并报表层面应抵销全部的内部收入、成本和未实现交易损益（如有），在合并报表层面，仅仅体现为同一会计主体内部的资产转移。

回答人：chenyiwei
在这两种情形下，都要考虑这两步骤的交易是否存在关联（参照解释 5 号相关规定），是否应作为一个整体进行会计处理，双方是否应当在每一步骤发生时各自确认销售和采购。先明确了该交易的经济实质和各步骤在各自个别报表层面的会计处理之后再来考虑如何抵销的问题。但无论如何，在合并报表层面应抵销全部的内部收入、成本和未实现交易损益（如有），在合并报表层面，仅仅体现为同一会计主体内部的资产转移。